Minutes et répertoires du notaire Louis TRANCHARD, 4 juin 1710 - 6 septembre 1721 (étude II)
Archives nationales
- Minutes de Louis TRANCHARD, janvier 1710 - 6 septembre 1721; MC/ET/II/37 - MC/ET/II/60
  - Minutes. 1717, janvier - 1717, juin, janvier 1717 - juin 1717; MC/ET/II/48
    - Notoriété par laquelle Jean Le Clerc, marchand graveur d'histoires, bourgeois de Paris, Jean Louvet, marchand bourgeois de Paris, demeurant rue Saint-Denis, paroisse Saint-Merri, Jacques Delaleu, maître tireur d'or et d'argent, demeurant rue Saint-Denis, paroisse Saint-Sauveur, Simon Deraines, maître lunettier, demeurant rue de la Barillerie, Antoine Noblin, facteur faisant les affaires de Guillaume de Gournay, bourgeois de Paris, demeurant rue Saint-Denis, paroisse des Saints-Innocents, Michel de Mathonière, marchand imager, Pierre Roger, maître épinglier, demeurant rue Montmartre, paroisse Saint-Eustache, Marie Dufour au nom de Jean Martin, son mari, marchand bourgeois de Paris, demeurant rue Saint-Denis, paroisse Saint-Sauveur, Hugues Béroul, marchand bourgeois de Paris, demeurant rue Saint-Denis, paroisse Saint-Jacques-de-la-Boucherie, Jean Doulcet, facteur faisant les affaires de Charles Chelot, bourgeois de Paris, demeurant rue Saint-Denis, Eustache Blochet, fourbisseur et garnisseur d'épées, Catherine Foiret au nom de Guillaume Duhamel, son mari, et Richard Clément, marchand de la ville de Neufchâteau en Lorraine, logé à Paris, rue Saint-Antoine, à l'enseigne de la ' Rose rouge ', attestent bien connaître Nicolas Mathiot, marchand de Pompierre en Lorraine, logé rue Saint-Denis, en la maison de l' 'Étoile couronnée ', qui leur a acheté et payé des marchandises fabriquées en leurs ateliers et boutiques pour être voiturées et vendues au royaume d'Espagne:, 17 août 1605; MC/ET/II/48
      Compléments de description: (1) L'acte est signé des déclarants. Lesdits Mathiot, Delaleu, Marie Dufour et Foiret ont déclaré ne savoir écrire ni signer.
      Documents du Minutier central concernant les peintres, sculpteurs et graveurs au XVIIe siècle (1600-1650) [études I à X, 1955 actes], par Marie-Antoinette Fleury, tome I, Paris, S.E.V.P.E.N, 1969, p. 770 (instrument de recherche imprimé dématérialisé, certaines notices sont plus détaillées dans la version intégrale accessible en ligne par la rubrique 'Autres instruments de recherche', voir contexte dans le Plan d’orientation général - Notaires de Paris, guides thématiques du Minutier).
      Date de révision: 2010
      Date de création de la notice: 2007
      Documents du Minutier central concernant les peintres, sculpteurs et graveurs au XVIIe siècle (1600-1650), par Marie-Antoinette Fleury, tome I, Paris, S.E.V.P.E.N, 1969, LXXXIV-974 p.
      notoriété; Espagne; Lorraine (France, région administrative); Neufchâteau (Vosges); Barillerie (rue de la); Etoile Couronnée (enseigne de l'); Montmartre (rue); Rose Rouge (enseigne de la); Saint-Antoine (rue); Saint-Denis (rue); Saint-Eustache (paroisse); Saint-Jacques-de-la-Boucherie (paroisse); Saint-Merri (paroisse); Saint-Sauveur (paroisse); Saints-Innocents (paroisse); Pompierre (Vosges); Blochet, Eustache; Béroul, Hugues; Chelot, Charles; Clément, Richard; Delaleu, Jacques; Delaleu, Marie; Deraines, Simon; Doulcet, Jean; Dufour, Marie; Duhamel, Guillaume; Foiret, Catherine; Gournay (famille); Gournay, Guillaume de; Le Clerc, Jean; Louvet, Jean; Martin, Jean; Mathiot, Nicolas; Mathonière (M.); Mathonière, Michel de (15..-16..); Noblin, Antoine; Roger, Pierre; messager; armurier; graveur; dessinateur; opticien; commerçant; batteur de métal
    - POTIER (René) comte de TRESMES, chevalier des ordres du Roi, homme d'armes de ses ordonnances et des gardes du corps, gouverneur des ville et château de Caen, seigneur châtelain de SCEAUX, BOURG LA REINE et autres lieux, fils et héritier de feu Louis POTIER, conseiller du roi en ses conseils, secrétaire de ses commandements, marquis de GESVRES. § Transaction entre le chapître de l'Eglise de Paris et René POTIER à cause d'un contrat du 18 août 1586 (devant LENOIR et LUSSON) avec Renée BAILLET, dame de BONNEUIL et de SCEAUX; Echanges., 9 mars 1635 - 30 août 1636; MC/ET/II/48; fol. 5; fol. 90
      Fichier dit 'général' XVIIe-XVIIIe siècles, par le personnel du Minutier, 1954-1999 ( fichier papier entièrement dématérialisé; voir contexte dans le Plan d’orientation général - Notaires de Paris, guides thématiques du Minutier).
      échange; accord; Potier, René
    - Adjudication au rabais, pour six années, des travaux de menuiserie à faire aux bâtiments du roi: Louvre, Tuileries, et maisons royales à Paris, conformément au devis général et aux conditions établis par le sieur de Cotte, premier architecte du roi, et les officiers des bâtiments du roi, le 15 décembre 1716, et énoncés dans l'acte, à Jean Guesnon, Louis Marteau, Jean Nelle, Guillaume Gosselin, Pierre-François Leschaudelles, Nicolas Deschamps et Philibert Desachit, tous maîtres menuisiers et menuisiers ordinaires du roi., 7 janvier 1717 - 10 janvier 1717; MC/ET/II/48
      Fait en présence de Louis-Antoine de Pardaillan de Gondrin, duc d'Antin, surintendant et ordonnateur général des bâtiments, jardins et manufactures du roi, de Robert de Cotte, premier architecte et intendant général des bâtiments du roi, de Claude-Coquart de La Motte et Pierre de Lauvergne, intendants généraux des bâtiments du roi, Jacques Gabriel, architecte du roi et contrôleur général de ses bâtiments, d'Armand-Claude Mollet et Claude Desgots, contrôleurs généraux des bâtiments du roi.
      Documents du Minutier central concernant l'histoire de l'art (1700-1750), par Mireille Rambaud, tome II [études I à X, soit 2357 actes], Paris, Archives nationales, 1971, p. 638 (instrument de recherche imprimé dématérialisé, certaines notices sont plus détaillées dans la version intégrale accessible en ligne par la rubrique 'Autres instruments de recherche', voir contexte dans le Plan d’orientation général - Notaires de Paris, guides thématiques du Minutier).
    - Marteau (Louis), maître menuisier à Paris et ordinaire des bâtiments du roi § Postulant à l'adjudication des travaux Ils lui sont adjugés, 7 janvier 1717 - 10 janvier 1717; MC/ET/II/48
      acte de vente; Marteau, Louis
    - Deschamps (Nicolas) maître menuisier et de vitres bâtiments au Vieux Louvre § postulant à l'adjudication des travaux au château de Fontainebleau, 7 janvier 1717 - 15 janvier 1717; MC/ET/II/48
      Deschamps, Nicolas
    - Deschamps (Nicolas) maître menuisier à Paris et ordinaire des bâtiments du Roi § Reçoit l'adjudication des travaux à Paris (maisons royales), 7 janvier 1717 - 10 janvier 1717; MC/ET/II/48
    - Frenoir (Jean) menuisier des bâtiments du Roi à Fontainebleau § les travaux à faire au château de Fontainebleau lui sont adjugés, 7 janvier 1717 - 15 janvier 1717; MC/ET/II/48
      Frenoir, Jean
    - Desachy (Philibert) menuisier de vitres bâtiments Hôtel des Gobelins § présent à l'adjudication des travaux au château de Fontainebleau, 7 janvier 1717 - 15 janvier 1717; MC/ET/II/48
      Desachy, Philibert
    - Gautier (Jacques) maître menuisier rue Neuve Saint Roch § présent à l'adjudication des travaux au château de Fontainebleau, 7 janvier 1717 - 15 janvier 1717; MC/ET/II/48
      Gautier, Jacques
    - Dennebecq (François) menuisier des bâtiments du Roi à Marly § présent à l'adjudication des travaux au châteaux de Fontainebleau, 7 janvier 1717 - 15 janvier 1717; MC/ET/II/48
      Dennebecq, François
    - Gosselin (Guillaume) maître menuisier à Paris et des bâtiments du Roi rue Neuve Saint Roch postulant à l'adjudication des travaux au château de Fontainebleau., 7 janvier 1717 - 15 janvier 1717; MC/ET/II/48
      Gosselin, Guillaume
    - Gosselin (Guillaume) maître menuisier à Paris et ordinaire des bâtiments du Roi § Reçoit l'adjudication des travaux à Paris (maisons royales), 7 janvier 1717 - 10 janvier 1717; MC/ET/II/48
    - Chenuel (Etienne) menuisier des bâtiments du Roi à Fontainebleau les travaux à faire au château de Fontainebleau lui sont adjugés, Employé dans les Bâtiments de Sa Majesté, 7 janvier 1717 - 15 janvier 1717; MC/ET/II/48
      Chenuel, Etienne
    - Hemond (Pierre) menuisier des bâtiments du Roi à Versailles § présent à l'adjudication des travaux au château de Fontainebleau, 7 janvier 1717 - 15 janvier 1717; MC/ET/II/48
      Hemond, Pierre
    - Guesnon (Jean) maître menuisier à Paris et des bâtiments du Roi grand'rue du faubourg Saint-Denis § se présente à l'adjudication des travaux au château de Fontainebleau, 7 janvier 1717 - 15 janvier 1717; MC/ET/II/48
      Guesnon, Jean
    - Guesnon (Jean) maître menuisier à Paris et ordinaire des bâtiments du Roi § postulant à l'adjudication des travaux des bâtiments du Roi à Paris ils lui sont adjugés, 7 janvier 1717 - 10 janvier 1717; MC/ET/II/48
    - Alexandre (Charles) menuisier des bâtiments § postulant à l'adjudication des travaux au château de Fontainebleau, 7 janvier 1717 - 15 janvier 1717; MC/ET/II/48
      Alexandre, Charles
    - Tarlé (Claude) marbrier ordinaire du Roi au Louvre § Reçoit l'adjudication des travaux de marbre et pierres de liais, 27 janvier 1717 - 30 janvier 1717; MC/ET/II/48
      Tarlé, Claude
    - Defriche (Léonard) maître serrurier § Cautionnement, 7 février 1717; MC/ET/II/48
      Defriche, Léonard
    - Delastre (Nicolas) maître Serrurier rue Montorgueil § cautionnement, 7 février 1717; MC/ET/II/48
      Delastre, Nicolas
    - Inventaire après décès de la comtesse d'Egmont. Voir Tableaux à cette date., 11 mai 1717; MC/ET/II/48
      Histoire de David, Flandre, 3 pièces 10 à 11 aunes de cours sur 3 ... 250 l.
      Trois pièces de la même tenture (dans le garde-meuble) ... 150 l.
      Combats d'animaux et verdures, Flandre, 9 pièces, 22 aunes sur 3 ... 800 l.
      Paysages et animaux, Bruxelles, 20 pièces, aux armes partie de la maison d'Egmont et de la maison de Montmorency, dites 'ancienne tapisserie de la maison d'Egmont', 52 aunes sur 3 1/2 ... 18 000 l.
      Documents du Minutier central concernant l'histoire de l'art (1700-1750), par Mireille Rambaud, tome II [études I à X, soit 2357 actes], Paris, Archives nationales, 1971, p. 1067 (instrument de recherche imprimé dématérialisé, certaines notices sont plus détaillées dans la version intégrale accessible en ligne par la rubrique 'Autres instruments de recherche', voir contexte dans le Plan d’orientation général - Notaires de Paris, guides thématiques du Minutier).
    - Gribelin (horloger) § pendule faite par ..; inventaire après le décès de la princesse Marie Angelique de Cosnac, comtesse douairière d'Egmont, 11 mai 1717; MC/ET/II/48
      inventaire; Gribelin, M.; horloger
    - Pelerin (sieur) tapissier § dépôt de pièces, 31 mai 1717; MC/ET/II/48
    - Clouzier (Jacques) maître horloger rue Saint-Antoine § transport de rente, 6 février 1757; MC/ET/II/48
      transport de droits; Clouzier, Jacques
  - Minutes. 1717, juillet - 1717, décembre, juillet 1717 - décembre 1717; MC/ET/II/49
    - RUNGIS § Bail pour 9 ans, par les chanoines du chapître de l'Eglise de Paris, à François LANOULLIER, laboureur et Germaine BENARD, sa femme, de l'hôtel et dépendances appelé la Salle de Rungis, tenant au presbytère dudit lieu, à la fontaine pirouette etc., moyennant 2100 livres par an et des redevances., 22 janvier 1648; MC/ET/II/49; fol. 387
      bail
    - Le Petit (sieur) maître maçon rue Jean Boissy § Cité, 23 septembre 1717; MC/ET/II/49
      Le Petit, M.
    - Potet (Michel) marchand et maître tapissier rue Saint Antoine § mainlevée, 8 novembre 1717; MC/ET/II/49
      Potet, Michel
  - Minutes. 1718, MC/ET/II/50
    - Le Borgne (Pierre) maître coffretier malletier § procuration, 28 janvier 1718; MC/ET/II/50
      procuration; Le Borgne, Pierre
    - Bienassé (Jean) maître serrurier rue Saint-Louis, île Saint-Louis § prend en bail une boutique sise lad. rue, 250 l. par an, pour 6 ans., 17 février 1718; MC/ET/II/50
      bail; Bienassé, Jean
    - Panet (Laurent) maître marchand cartier papetier rue de la Mortellerie § donne en bail une maison sise rue Mouffetard, 250 l. par an., 26 mars 1718; MC/ET/II/50
      bail; Panet, Laurent
    - Pelerin (sieur) maître tapissier rue des 4 Fils § procuration, 19 mai 1718; MC/ET/II/50
      procuration
    - Neantier (Jean), maître menuisier, rue de la Vannerie § Obligation, 1er juin 1718; MC/ET/II/50
      obligation; Neantier, Jean
    - Recouergue (Barthélémy) maçon rue de la Mortellerie § mariage, 26 juin 1718; MC/ET/II/50
      contrat de mariage; Recouergue, Barthélémy
    - Avis des parents et amis de Catherine Gabriel de Villeneuve, âgée de vingt et un ans, femme d'Alexandre Marotte Du Coudray, avocat au parlement, demeurant rue Saint-Antoine, parmi lesquels sont présents: Jacques-Jules Gabriel, architecte, demeurant rue des Tournelles, et ses frères, Augustin-Thomas et Jean-Baptiste, en qualité de cousins paternels de ladite mineure, lesquels habilitent leur procureur (nom en blanc) à comparaître devant le lieutenant civil au Châtelet pour déclarer en leur nom, qu' ils autorisent les époux Du Coudray à retirer des mains de Richard, notaire, qui en est le dépositaire, 6.057 livres 2 sols 4 deniers en billets de l'état, provenant de la succession de Marie Delisle, veuve à son décès de Gilles de Juigné et auparavant de Jacques Gabriel, architecte des bâtiments du roi, aïeule de ladite dame Du Coudray, héritière du tiers de ses biens par substitution, à condition que cette somme sera employée à payer une partie de la finance (25.000 livres) de l'office de secrétaire du roi en la chancellerie près la cour des monnaies de Lyon, dont les époux Du Coudray se sont portés acquéreurs, et que la déclaration qui leur sera passée de la propriété dudit office, demeurera en minute chez le notaire qui la recevra., 11 juillet 1718; MC/ET/II/50
      Il est précisé en effet que le testament de ladite Marie Delisle (24 mai 1704, Savalette notaire) prévoit qu'au cas où les époux Du Coudray décéderaient sans enfant pendant la minorité de ladite dame (la substitution cessant d'avoir effet à sa majorité), les biens substitués reviendraient aux oncles de ladite dame Du Coudray: Jacques Gabriel, écuyer, contrôleur des bâtiments du roi, François Gabriel, ancien trésorier des bâtiments du roi, et à sa tante, Denise Gabriel, veuve de Jean Rillart.
      Documents du Minutier central concernant l'histoire de l'art (1700-1750), par Mireille Rambaud, tome II [études I à X, soit 2357 actes], Paris, Archives nationales, 1971, p. 85 (instrument de recherche imprimé dématérialisé, certaines notices sont plus détaillées dans la version intégrale accessible en ligne par la rubrique 'Autres instruments de recherche', voir contexte dans le Plan d’orientation général - Notaires de Paris, guides thématiques du Minutier).
    - Mariage entre Mathurin Ducheron, luthier, rue Saint-Sébastien, et Claude Drouart, veuve de Philippe Régnier, maître peintre doreur. Parmi les témoins: Jacques Boussu, maître facteur de clavecins, beau-frère de la future à cause de Barbe Drouart, sa femme, mais aussi Paul Régnier, maître de danse, allié de la future, et René Dedrages, maître peintre., 5 août 1718; MC/ET/II/50
      Autres dépouillement(s):
      Date de révision: 2011-2012, 2014 (N. Jourdain)
      musicien; facteur d'instruments de musique; peintre; décorateur; danseur; contrat de mariage; Dedrages, René; Ducheron, Mathurin; Drouart, Claude; Drouart, Barbe; Saint-Sébastien (rue); Régnier, Philippe; Régnier, Paul; Boussu, Jacques
    - Nion (Urbain) architecte maître maçon île Notre Dame § quittance de sa veuve, 21 août 1718; MC/ET/II/50
      quittance; Nion, Urbain
    - Mariage d'André Disambour, maître serrurier, rue Montmartre, fils de Nicolas Disambour, même profession. Parmi les témoins: François Disambour, maître serrurier, oncle paternel., 3 novembre 1718; MC/ET/II/50
      serrurier; contrat de mariage; Disambour, André; Disambour, Nicolas; Montmartre (rue); Disambour, François
    - Mariage de Guillaume Hazins, maçon, rue de la Tisseranderie, et Marguerite Moisson. Parmi les témoins: Simon Levasseur, maçon., 6 novembre 1718; MC/ET/II/50
      maçon; contrat de mariage; Hazins, Guillaume; Moisson, Marguerite; Tisseranderie (rue); Levasseur, Simon
  - Minutes. 1719, janvier - 1719, mai, janvier 1719 - mai 1719; MC/ET/II/51
    - ADAM (Pierre) marchand de vins b de P r. de la mortellerie paroisse Saint-Gervais § Mariage de Pierre ADAM avec Marie QUEUSSE, fille de Claude Q. marchand à Lizy/Ourcq, 16 octobre 1622; MC/ET/II/51; fol. IIII/C/XIII
      contrat de mariage; Adam, Pierre
    - Contrat d'apprentissage pour cinq ans, entre Élisabeth Béguin, veuve de Jacques Adam, bourgeois de Paris, demeurant rue des Lavandières, et Jean Goizel, maître peintre et sculpteur, demeurant rue Jean-de-l'Épine, au profit d'Antoine Adam, âgé de dix-huit ans, fils de ladite veuve, moyennant 100 livres, 55 payés comptant et le restant payable dans deux ans. L'apprenti sera nourri seulement., 7 février 1719; MC/ET/II/51
      Documents du Minutier central concernant l'histoire de l'art (1700-1750), par Mireille Rambaud, tome II [études I à X, soit 2357 actes], Paris, Archives nationales, 1971, p. 563 (instrument de recherche imprimé dématérialisé, certaines notices sont plus détaillées dans la version intégrale accessible en ligne par la rubrique 'Autres instruments de recherche', voir contexte dans le Plan d’orientation général - Notaires de Paris, guides thématiques du Minutier).
    - Pinson (Louis) maçon rue de la Mortellerie § mariage, 20 février 1719; MC/ET/II/51
      contrat de mariage; Pinson, Louis
    - Pinost (Etienne), menuisier, rue Jean Robert § Bail d'une maison à .. 150 livres de loyer, 10 mars 1719; MC/ET/II/51
      bail; Pinost, Etienne
    - Nez (Jean) maître serrurier au ressort de carrosse rue du Petit Calvaire § cité, 28 mars 1719; MC/ET/II/51
      Nez, Jean
  - Minutes. 1719, juin - 1719, août, juin 1719 - août 1719; MC/ET/II/52
    - Gagnon (Nicolas) maçon à Argenteuil § transport de rentes, 1er juin 1719; MC/ET/II/52
      transport de droits; Gagnon, Nicolas
    - Lacompart (Christophe François), marchand orfèvre § Cité dans l'acte de sa femme, 16 juin 1719; MC/ET/II/52
      Lacompart, Christophe François
    - Jossey (Antoine), marchand orfèvre, sur le quai Pelletier § Transport de rente, 4 juillet 1719; MC/ET/II/52
      transport de droits; Jossey, Antoine
    - Mignier (Claude) maître serrurier à Paris § présent au mariage, 9 juillet 1719; MC/ET/II/52
      contrat de mariage; Mignier, Claude
    - Clérin (Lazare), orfèvre, rue Saint-Denis § Mariage de son fils, 9 juillet 1719; MC/ET/II/52
      contrat de mariage; Clérin, Lazare
    - Clérin (Charles Jean-Baptiste), orfèvre, rue Saint-Denis § Mariage, 9 juillet 1719; MC/ET/II/52
      contrat de mariage; Clérin, Charles Jean-Baptiste
    - Fouquet (Jean), orfèvre § Présent au mariage, 9 juillet 1719; MC/ET/II/52
      contrat de mariage; Fouquet, Jean
    - Gaillard (Jean), marchand orfèvre § Présent au mariage, 9 juillet 1719; MC/ET/II/52
      contrat de mariage; Gaillard, Jean
    - Guillot (Nicolas) serrurier demeurant à Luzarches § mariage de son fils, 9 juillet 1719; MC/ET/II/52
      contrat de mariage; Guillot, Nicolas
    - Guillot (Guillaume) serrurier à Luzarches § mariage, 9 juillet 1719; MC/ET/II/52
      contrat de mariage; Guillot, Guillaume
    - Guillot (Denis) serrurier à Luzarches § présent au mariage, 9 juillet 1719; MC/ET/II/52
      contrat de mariage; Guillot, Denis
    - Paul (Antoine), menuisier, rue Saint-Denis § Rachat de rente, 11 juillet 1719; MC/ET/II/52
      Paul, Antoine
    - Paul (Pierre), menuisier, rue du Petit Lion § Rachat de rente, 11 juillet 1719; MC/ET/II/52
      Paul, Pierre
    - Paul (Louis), menuisier, rue Saint-Denis § Rachat de rente, 11 juillet 1719; MC/ET/II/52
      Paul, Louis
    - Sezille (François) maître serrurier rue Sainte-Croix-de-la-Bretonnerie § rachat de rente, 12 juillet 1719; MC/ET/II/52
      Sezille, François
    - Saudron (Laurent) marchand joaillier rue Planche Mibray § Rachat de rente, 15 juillet 1719; MC/ET/II/52
      Saudron, Laurent
    - De la Ruelle (Jean François) ébéniste faubourg Saint-Antoine § Inventaire après son décès, 15 juillet 1719; MC/ET/II/52
      inventaire; De la Ruelle, Jean François
    - Ardelle (Etienne) compagnon maçon rue des Brodeurs § mariage, 16 juillet 1719; MC/ET/II/52
      contrat de mariage; Ardelle, Etienne
    - Marbrault (Jacques) serrurier; rue du Petit Bac § mariage de sa fille, 16 juillet 1719; MC/ET/II/52
      contrat de mariage; Marbrault, Jacques
    - Fray (Joseph) ébéniste § présent au mariage, 28 juillet 1719; MC/ET/II/52
      contrat de mariage; Fray, Joseph
    - Gaillard (Jean) compagnon menuisier rue de Charonne § mariage, 28 juillet 1719; MC/ET/II/52
    - Sanson (Pierre), maître peintre, de l'Académie § présent au mariage, 30 juillet 1719; MC/ET/II/52
      contrat de mariage; Sanson, Pierre
    - Roze (Pierre) maître serrurier rue Saint Vincent § Adjudication - réservoirs du Palais Royal, 23 août 1719 - 26 août 1719; MC/ET/II/52
      Roze, Pierre
    - Vauquelin (Vigor) maître serrurier rue Froidmanteau § adjudication des travaux de serrurerie aux Réservoirs que le Roi fait construire au fond de la place du Palais Royal., 23 août 1719 - 26 août 1719; MC/ET/II/52
      Vauquelin, Vigor
    - Masse (Jean) maître serrurier rue du Petit reposoir § Adjudication. Les réservoirs du Palais Royal, 23 août 1719 - 26 août 1719; MC/ET/II/52
      Masse, Jean
    - Seron (Jean Baptiste) maître maçon entrepreneur des bâtiments § présent au mariage, 28 août 1719; MC/ET/II/52
      contrat de mariage; Seron, Jean Baptiste
    - Thiboust (Jacques), marchand orfèvre, § Présent au mariage, 28 août 1719; MC/ET/II/52
      contrat de mariage; Thiboust, Jacques
    - Sance (Elie), marchand orfèvre § Présent au mariage, 28 août 1719; MC/ET/II/52
      contrat de mariage; Sance, Elie
  - Minutes. 1719, septembre, septembre 1719; MC/ET/II/53
    - Bourgeois (Raymond) maître menuisier rue Pavée § rachat par sa veuve, 6 septembre 1719; MC/ET/II/53
      Bourgeois, Raymond
    - Saint Semate (Antoine), peintre et sculpteur, rue du Hurepoix § transport, 8 septembre 1719; MC/ET/II/53
      Saint Semate, Antoine
    - Quittance par Antoine Thévenot, sculpteur des bâtiments du roi, demeurant rue Neuve-Saint-Martin, au garde du trésor royal, de 2.575 livres en remboursement de 103 livres de rente constituées à son profit le 6 juin 1716, devant Richard., 24 septembre 1719; MC/ET/II/53
      Documents du Minutier central concernant l'histoire de l'art (1700-1750), par Mireille Rambaud, tome II [études I à X, soit 2357 actes], Paris, Archives nationales, 1971, p. 529 (instrument de recherche imprimé dématérialisé, certaines notices sont plus détaillées dans la version intégrale accessible en ligne par la rubrique 'Autres instruments de recherche', voir contexte dans le Plan d’orientation général - Notaires de Paris, guides thématiques du Minutier).
    - Linet (Jacques) maître tapissier rue des Precheurs § rachat royal, 24 septembre 1719; MC/ET/II/53
      Linet, Jacques
    - Lory (Claude) maître horloger rue de la Vannerie § rachat royal, 25 septembre 1719; MC/ET/II/53
      Lory, Claude
    - Gosselin (Remy) feu maître tourneur rue de la Lune § transport de sa veuve, 26 septembre 1719; MC/ET/II/53
      Gosselin, Remy
    - Quittance par Jean Gaignard, sculpteur des bâtiments du roi, au garde du trésor royal, de 1.450 livres, en remboursement de la rente ci-dessus (voir l'acte de constitution en date du 16 avril 1714)., 27 septembre 1719; MC/ET/II/53